【裁判字號】    97,易,2347
【裁判日期】    970731
【裁判案由】    竊盜
【裁判全文】
臺灣臺中地方法院刑事判決              97年度易字第2347號
公  訴  人  臺灣臺中地方法院檢察署檢察官
被      告  丙○○
            戊○○
上列被告等因竊盜案件，經檢察官提起公訴（97年度偵字第3043
、4814、4930、6810、7524號），本院判決如下：
    主    文
丙○○踰越牆垣竊盜，累犯，處有期徒刑伍月；又共同竊盜，累
犯，處有期徒刑肆月；又共同竊盜，累犯，處有期徒刑貳月；又
竊盜，累犯，處有期徒刑肆月；又竊盜未遂，累犯，處有期徒刑
貳月。應執行有期徒刑壹年貳月。
戊○○共同竊盜，累犯，處有期徒刑陸月，如易科罰金，以新臺
幣壹仟元折算壹日。
    犯罪事實
一、丙○○前因竊盜案件，經法院判處有期徒刑五月，如易科罰
    金，以新臺幣（下同）一千元折算一日確定，入監執行後，
    已於民國九十六年十月二十三日執行完畢。戊○○前因搶奪
    、贓物等案件，分別經法院判處有期徒刑四月、三年二月確
    定，嗣經法院就上開罪刑裁定應執行刑為有期徒刑三年五月
    確定，入監執行後，經假釋付保護管束，甫於九十六年十二
    月十六日保護管束期滿未經撤銷假釋而執行完畢。詎丙○○
    、戊○○均不知悛悔警惕，丙○○自己或與戊○○共同為下
    列竊盜犯行：
  (一)丙○○意圖為自己不法之所有，並基於竊盜之犯意，於九十
    六年十一月十三日十三時十分許，以攀爬踰越位於臺中縣豐
    原市○○路一六一號房屋後方圍牆之方式，進入甲○居住之
    前開房屋內（侵入住宅部分未據告訴），竊取甲○所有之冰
    桶二個、角鐵六支，得手後，持至曾建明所經營、位於臺中
    縣豐原市○村路六○○號之「宇峻資源回收場」，將之販售
    予不知情之曾建明。
  (二)丙○○另行起意而與戊○○共同意圖為自己不法之所有，並
    基於竊盜之犯意聯絡，於九十七年一月一日十二時三十分許
    ，至臺中縣豐原市○村路五八八號之乙○○住處，向乙○○
    之女兒林于淨表示要找乙○○，其等二人見乙○○外出、僅
    林于淨獨自在家，遂由丙○○向林于淨假稱：屋外之水龍頭
    沒有關等語，俟林于淨隨丙○○外出查看之際，戊○○即趁
    機竊取乙○○置放於客廳櫥櫃抽屜之現金五萬元，得手後，
    丙○○、戊○○旋即離開該處。
  (三)丙○○與戊○○（戊○○部分，另案經檢察官偵辦）另行起
    意，共同意圖為自己不法之所有，並基於竊盜之犯意聯絡，
    於九十七年一月四日八時許，在臺中縣豐原市○○街三七巷
    六七號，由戊○○以徒手竊取該處之熱水器一臺（為丁○○
    所有），丙○○則在附近把風等候，得手後，丙○○旋即騎
    乘機車搭載戊○○攜同竊得之前開熱水器離去，丙○○並於
    同日十五時五十分許，將前開熱水器持至到地點不詳之回收
    場典當五百元。
  (四)丙○○另行起意，意圖為自己不法之所有，並基於竊盜之犯
    意，於九十七年一月十五日十五時二十分許，在臺中縣豐原
    市○○○路○段二九○號前，徒手竊得張杏芬所有之車號Ｙ
    ＧＢ─○六九號機車一輛（下稱前開機車）。嗣丙○○於九
    十七年一月十七日十二時三十分許，在臺中縣潭子鄉○○路
    ○段南下車道處，騎乘前開機車發生車禍倒地受傷，經路人
    報警處理，因張杏芬先前就前開機車遭竊乙節已報警處理，
    經據報到場處理車禍之警察扣得前開機車（已發還張杏芬）
    ，因而查悉上情。
  (五)丙○○欲向張正忠借貸金錢，於九十七年二月十七日二十二
    時許，至張正忠載運貨物之所在即：臺中縣大里市○○路○
    段二十六巷八號「三明塑膠股份有限公司」，找張正忠欲借
    貸金錢，斯時張正忠忙於裝載貨物至貨車上，丙○○竟另行
    起意，意圖為自己不法之所有，並基於竊盜之犯意，以徒手
    著手竊取置放在該處出貨區、己○○所有之連動桿鐵條一捆
    而未得手之際，旋即為張正忠之兄張正輝發現而竊盜未遂。
二、嗣丙○○於九十七年一月二十八日十七時四十分許，在臺中
    縣豐原市○○路○段一八六號前，因另案涉犯竊盜罪嫌經警
    查獲後，於前揭(一)、(三)之竊盜犯行被發覺前（先前未據甲○
    、丁○○報警處理），主動向警供出前揭(一)、(三)之竊盜犯行
    ，並帶同警方至甲○、丁○○上址居處供述作案過程，而自
    首接受裁判，始悉上情。另丙○○著手竊取前開連動桿鐵條
    一捆未遂後，旋於同日經「三明塑膠股份有限公司」人員報
    警處理，經警據報到場處理，並扣得前開連動桿鐵條一捆（
    已發還己○○），因而查悉上情。
三、案經臺中縣警察局豐原分局、霧峰分局報請臺灣臺中地方法
    院檢察署檢察官偵查起訴。
    理    由
一、證據能力部分：按被告以外之人於審判外之陳述，雖不符前
    四條之規定，而經當事人於審判程序同意作為證據，法院審
    酌該言詞陳述或書面陳述作成時之情況，認為適當者，亦得
    為證據。當事人、代理人或辯護人於法院調查證據時，知有
    第一百五十九條第一項不得為證據之情形，而未於言詞辯論
    終結前聲明異議者，視為有前項之同意，刑事訴訟法第一百
    五十九條之五定有明文。查本案檢察官所舉下列書面及言詞
    陳述之證據能力，被告丙○○、戊○○於本院準備程序時均
    表示無意見，且迄於言詞辯論終結前亦未聲明異議，可認為
    同意作為證據，本院審酌該供述證據之取得過程並無瑕疵，
    與本案待證事實間復具有相當之關聯性，以之為本案證據尚
    無不當，自得採為證據，合先敘明。
二、訊據被告丙○○就前揭被害人甲○、丁○○、張杏芬部分之
    三次竊盜犯行（即前揭犯罪事實欄一之(一)、(三)、(四)部分），
    於警詢、偵查及本院審理時均坦白承認，其就前揭犯罪事實
    欄一之(二)、(五)之二次竊盜犯行，則於本院審理時坦白承認。
    訊據被告戊○○固坦承於前揭時間，有與被告丙○○共同至
    被害人即證人乙○○上址住處之情事，惟矢口否認有前揭犯
    罪事實欄一、(二)之竊盜不法犯行，辯稱：我當時是要向乙○○說我先前向乙○○借的三千元可能要晚一點才能還，當時
    乙○○住處外面的水龍頭確實沒有關，乙○○遭竊的五萬元
    不是我所為等語。經查，前揭犯罪事實，業據被告丙○○於
    警詢、偵查及本院審理時均坦白承認。且查：
  (一)就被告丙○○前揭犯罪事實欄一、(一)之竊盜犯行，並據證人
    甲○於警詢時證述明確，復有現場相片三張附卷可按。
  (二)就被告二人前揭犯罪事實欄一、(二)之竊盜犯行，並據證人乙○○、林于淨均於警詢時均證述明確，並據證人乙○○於檢
    察官訊問時結證在卷，復有監視錄影器錄影所翻拍之相片二
    張附卷可按。被告戊○○雖以前詞置辯。惟查，被告丙○○
    向林于淨假稱屋外之水龍頭沒有關後，嗣證人林于淨至屋外
    查看時並無水龍頭未關之情事，此觀證人乙○○、林于淨之
    前揭證言甚明。則被告戊○○前揭所辯，顯與事實不符，已
    難採信。且參諸被告丙○○以證人身分於本院審理時明確結
    證：我與戊○○一起到乙○○家時，是戊○○叫我去向乙○○的女兒林于淨說外面的水龍頭沒有關；當時因為要偷乙○○家裡的五萬元，戊○○才叫我去向乙○○的女兒林于淨說
    外面的水龍頭沒有關；我當時有跟戊○○說好要去乙○○家
    裡偷錢；我與戊○○進入乙○○家裡後，戊○○叫我去向乙○○的女兒林于淨說水龍頭沒有關，叫林于淨到外面去關水
    龍頭，當林于淨去外面關水龍頭時，戊○○在乙○○的家裡
    ，當時我一起與林于淨到外面關水龍頭等語。且衡情被告丙○○顯無併對自己不利而為前揭證言之理，亦堪認被告丙○○並無甘冒偽證之重罪處罰風險，故為攀誣構陷被告戊○○
    之情事存在。從而，被告二人確有共同前揭竊取前開五萬元
    之行為，足堪認定。是被告戊○○前開所辯，委無可採。
  (三)就被告丙○○前揭犯罪事實欄一、(三)之竊盜犯行，並據證人
    丁○○於警詢時證述明確，復有現場相片二張、舊貨（資源
    回收）業（公司）買入登記簿一紙附卷可按。
  (四)就被告丙○○前揭犯罪事實欄一、(四)之竊盜犯行，並據證人
    張杏芬於警詢時證述明確，復有贓物認領保管單一紙附卷可
    按，且被告丙○○騎乘前開機車發生車禍受傷後警方據報至
    現場處理乙節，並有財團法人佛教慈濟醫院臺中分院診斷證
    明書、道路交通事故現場圖、現場相片八張在卷可憑。
  (五)就被告丙○○前揭犯罪事實欄一、(五)之竊盜犯行，並據證人
    張正忠、張正輝、己○○於警詢時均證述及於檢察官訊問時
    均結證明確，復有贓物認領保管單一紙、現場相片五張附卷
    足憑。
  (六)綜上所述，足認被告丙○○前揭自白確與事實相符，被告戊○○前開所辯，顯係事後卸責之詞，不足採信。是本案事證
    明確，被告二人前揭竊盜犯行，均堪認定，應依法論科。
三、論罪科刑：
  (一)核被告丙○○就前揭犯罪事實欄一、(一)之竊盜犯行，係犯刑
    法第三百二十一條第一項第二款踰越牆垣之加重竊盜罪；就
    前揭犯罪事實欄一之(二)至(四)之三次竊盜犯行，均係犯刑法第
    三百二十條第一項之竊盜罪；就前揭犯罪事實欄一、(五)之竊
    盜犯行，係犯刑法第三百二十條第三項、第一項之竊盜未遂
    罪。又核被告戊○○就前揭犯罪事實欄一、(二)之竊盜犯行，
    係犯刑法第三百二十條第一項之竊盜罪。
  (二)被告丙○○就前揭竊取前揭犯罪事實欄一之(二)、(三)之二次竊
    盜犯行，與被告戊○○均有犯意聯絡及行為分擔，均應論以
    共同正犯。
  (三)被告丙○○就前揭五次竊盜犯行，犯意各別，行為互殊，應
    予分論併罰。
  (四)另被告丙○○前因竊盜案件，經法院判處有期徒刑五月，如
    易科罰金，以一千元折算一日確定，入監執行後，已於九十
    六年十月二十三日執行完畢；被告戊○○則前因搶奪、贓物
    等案件，分別經法院判處有期徒刑四月、三年二月確定，嗣
    經法院就上開罪刑定應執行刑為有期徒刑三年五月確定，入
    監執行後，經假釋付保護管束，甫於九十六年十二月十六日
    保護管束期滿未經撤銷假釋而執行完畢等情，有臺灣高等法
    院被告前案紀錄表、臺灣臺中地方法院檢察署刑案資料查註
    紀錄表附卷可憑，被告丙○○受有期徒刑之執行完畢，五年
    以內故意再犯本案有期徒刑以上之五罪，均為累犯；被告戊○○則受有期徒刑之執行完畢，五年以內故意再犯本案有期
    徒刑以上之罪（即前揭犯罪事實欄一、(二)部分），亦為累犯
    ，均應依刑法第四十七條第一項之規定，各加重其刑。
  (五)又證人甲○、丁○○所有之前開財物遭竊後，均未向警報案
    ，且被告丙○○嗣於九十七年一月二十八日十七時四十分許
    ，在臺中縣豐原市○○路○段一八六號前，係因另案涉犯竊
    盜罪嫌案件經警查獲後，於前揭(一)、(三)之竊盜犯行被發覺前
    ，主動向警供出前揭(一)、(三)之竊盜犯行，並帶同警方至甲○
    、丁○○上址居處供述作案過程等情，業據證人甲○、丁○○分別於警詢時證述在卷，並據於前揭時地查獲被告丙○○
    之臺中縣豐原分局警員即證人陳照明於本院審理時結證明確
    （見本院卷三九、四十頁）。則被告丙○○顯均係於前揭犯
    罪事實欄一、(一)及一、(三)之二次竊盜犯行被發覺前，即主動
    向警供出該二次竊盜犯行而自首接受裁判，足堪認定，爰依
    刑法第六十二條前段之規定，均減輕其刑，並均依法先加重
    後減輕之。
  (六)又被告丙○○雖已著手於前揭犯罪事實欄一、(五)之竊盜犯罪
    行為之實行，惟尚未竊得財物，為未遂犯，爰依刑法第二十
    五條第二項之規定，減輕其刑，並依法先加重後減輕之。
  (七)爰審酌被告丙○○前已有竊盜分別經法院判處有期徒刑一年
    、五月之刑事犯罪紀錄，被告戊○○則除有前揭搶奪、贓物
    等案件經法院判處應執行有期徒刑三年五月之刑事犯罪紀錄
    外，其另曾因違反懲治盜匪條例、毀損案件，經法院各判處
    有期徒刑七年、二月之刑事犯罪紀錄，此觀卷附前揭臺灣高
    等法院被告前案紀錄表、臺灣臺中地方法院檢察署刑案資料
    查註紀錄表甚明，堪認被告二人素行非佳，且被告二人竟均
    仍不知悛悔警惕，不思以正當方法賺取財物，為貪取不法利
    益，而竊取他人財物圖不勞而獲，被告丙○○擅以踰越牆垣
    方式竊取他人財物，犯罪手段非屬平和，被告二人本案竊盜
    犯行亦危害社會治安秩序情節非輕，再兼衡酌被告丙○○犯
    後就前揭犯罪事實欄一之(一)、(三)、(四)之三次竊盜犯行均坦承
    犯行，其就前揭犯罪事實欄一之(二)、(五)之二次竊盜，於偵查
    中迄本院審理之初雖飾詞卸責，然嗣於於本院審理時尚知醒
    悟、坦承犯行之犯罪後態度，被告戊○○犯後均飾詞卸責、
    未見悔意之犯罪後態度，暨被告丙○○本案五次竊得財物價
    值互有不同（其中被告丙○○竊得前開機車及被告二人竊得
    前開五萬元之財物價值較高），其中被告丙○○就前揭犯罪
    事實欄一之(一)、(三)之二次竊盜犯行符合自首之要件、就前揭
    犯罪事實欄一、(五)之竊盜犯行為屬未遂等一切情狀，分別量
    處如主文所示之刑，及就被告丙○○部分定其應執行之刑，
    暨就被告戊○○部分諭知易科罰金之折算標準，以示懲儆。
據上論斷，應依刑事訴訟法第二百九十九條第一項前段，刑法第
二十八條、第三百二十條第三項、第一項、第三百二十一條第一
項第二款、第四十七條第一項、第二十五條第二項、第六十二條
前段、第四十一條第一項前段、第五十一條第五款，刑法施行法
第一條之一第一項、第二項前段，判決如主文。
中    華    民    國    97    年    7     月    31    日
                  刑事第九庭    法  官  何世全
上正本證明與原本無異。
如不服本判決，應於收送達後十日內向本院提出上訴書狀（應敘
述具體理由並附繕本），上訴於臺灣高等法院臺中分院。
上訴書狀如未敘述理由，應於上訴期間屆滿後二十日內補提理由
書於本院。
                                書記官  童洪芳美
中    華    民    國    97    年    7     月    31    日
附錄論罪科刑法條：
刑法第三百二十條
意圖為自己或第三人不法之所有，而竊取他人之動產者，為竊盜
罪，處五年以下有期徒刑、拘役或五百元以下罰金。
意圖為自己或第三人不法之利益，而竊佔他人之不動產者，依前
項之規定處斷。
前二項之未遂犯罰之
刑法第三百二十一條
犯竊盜罪而有左列情形之一者，處六月以上、五年以下有期徒刑
：
一、於夜間侵入住宅或有人居住之建築物、船艦或隱匿其內而犯
    之者。
二、毀越門扇、牆垣或其他安全設備而犯之者。
三、攜帶兇器而犯之者。
四、結夥三人以上而犯之者。
五、乘火災、水災或其他災害之際而犯之者。
六、在車站或埠頭而犯之者。
前項之未遂犯罰之


司法院資訊處製作；財團法人民間司法改革基金會備份。
